

GONZALO VIDAL

D E S A R R O L L A D O R W E B

SUMARIO PERSONAL

Tengo conocimientos en el área de construcción de viviendas y apreciación de planos. Formación en lenguajes de programación para el desarrollo de aplicaciones web, utilizando tecnologías como Vuejs, Nodejs (Api Rest), PHP, y sistema de operación Docker.

A su vez tengo experiencia en delegar tareas, contemplar puestos de trabajo con liderazgo y cumplir funciones difíciles con gran responsabilidad. Y finalmente me he capacitado en Community Manager para realizar campañas publicitarias.

DETALLES CONTACTO

Calle 50 N°608 CP 1900 La Plata, Buenos Aires, Argentina gonzalovidal@wolf-developer.site DNI: 36105733 Edad: 30 años Cuil: 20-36105733-4

Fecha de nacimiento: 16/09/1991

Estado civil: Soltero Tel: 2966-607924

Sitio web: www.wolf-developer.site



EXPERIENCIA LABORAL

Administración

Clinica Medisur | 2017 - 2018

- Telefonista, recepcionista, atención al público.

Co-fundador

Niñeras al Rescate | 2017 - 2019.

- Delegar y gestionar grupos de trabajo y tomas de decisiones.

www.niñerasalrescate.com

Freelancer

Wolf Developer | 2020 - ACT

- Desarrollo web (creación de sitios web).
- Realización de planos en 2D y 3D. www.wolf-developer.site

Desarrollador Web

Marketing Virtual Web| 2021 - 2022

- Desarrollo web (creación de sitios web y CMS). www.marketingvirtualweb.com



ESTUDIOS

Tec. Maestro Mayor de Obras

Industrial N°4 | 2006-2010

-Realización de planos. Cómputo y presupuestos.

Desarrollador Web

Next U/ Udemy | 2017-ACT.

-Conocimiento en lenguajes de programación: HTML, CSS3, JAVASCRIPT, VUE.JS, PHP y NODE.JS

Coach Ontologico

Axon Training | 2020-2021

-Disciplina que ayuda a interpretar a los seres humanos, sus interacciones, sus comportamientos y a que logren los objetivos que se proponen tanto para sí mismos como para sus empresas y la sociedad.



HABILIDADES

JAVASCRIPT AUTOCAD NODEJS REVIT

PHP FACEBOOK ADS - Publicidad

VUEJS DOCKER